# @chenyiwei 求助陈老师，关于签订时就有免租期的合同，新冠疫情又减免的情况

提问人：rrzhj 时间：2022-07-05 11:48:39
陈老师您好，有这样一种业务，求助您如何进行处理。合同签订时约定 2021 年 1 月至 2023 年 12 月，每个月租金 15000 ，减免 2021 年1-6月租金。
按照直线法，每个月应确认租金 12500 元。
2022 年7-12月，符合新冠疫情减免租金的相关规定及要求，减免承租人需支付的 6 个月租金，共计 90000 元。
按照出租人简易处理方法，应将每个月-15000元作为可变对价冲减收入， 但是收入才确认 12500 元。
请问：冲减的负数-2500元应如何进行会计处理。
谢谢陈老师。

回答人：chenyiwei
不论是租赁准则还是租金减让特别规定都没有规定不能将租金收入冲减为负数，故如果采用《租金减让特别规定》规定的简化处理方法的，就将减免各月的租金收入冲减为负数即可。